臺灣高等法院刑事判決
109年度上訴字第4564號
上  訴  人  
即  被  告  游兆一



上列上訴人因詐欺等案件，不服臺灣臺北地方法院109年度訴字
第754號，中華民國109年11月11日第一審判決（起訴案號：臺灣
臺北地方檢察署109年度偵字第7142號、第11080號、第11464號
、第11612號、第12302號、第13307號、第13308號、第13731號
、第17985號，移送併辦案號：臺灣士林地方檢察署109年度偵字
第8319號），提起上訴，本院判決如下：
    主  文
原判決關於附表一編號1至24部分均撤銷。
游兆一犯附表一編號1至24「罪名及宣告刑」欄所示之罪，各處
附表一編號1至24「罪名及宣告刑」欄所示之刑及沒收。應執行
有期徒刑壹年，併科罰金新臺幣拾伍萬元，罰金如易服勞役，以
新臺幣壹仟元折算壹日。
其他上訴駁回。
    事  實
游兆一與游畯淵（另案偵查中）明知其等均無履約出貨之能力，
竟分別為下列行為：
一、游兆一與游畯淵共同意圖為自己不法之所有，基於詐欺取財
    及洗錢之犯意聯絡，自民國109年1月下旬起先由游兆一收購
    人頭帳戶及手機門號交予游畯淵，嗣由游畯淵在PTT網站上
    以其購買之PTT帳號，依附表一編號1至24「遭詐騙手法」欄
    所示之方式，向此部分編號之被害人實行詐騙，致其等陷於
    錯誤，分別匯款至游畯淵指示之帳戶後，再由游兆一提領(
    被害人、詐騙手法、匯款金額、時間、詐騙帳戶、提領時間
    、地點、金額均如附表一編號1至24所示），以此方式掩飾
    、隱匿詐欺取財犯罪所得去向、所在，游兆一並分得提領款
    項4成。
二、游兆一因提領前開詐騙款項，為警於109年2月25日查獲，竟
    與游畯淵商議另尋「車商」指派車手，而與游畯淵、車商謝
    任哲及其指派之車手（均另案偵查中）共同意圖為自己不法
    之所有，基於三人以上共同詐欺取財及洗錢之犯意聯絡，自
    109年3月10日起續由游兆一交付游畯淵人頭帳戶及手機門號
    ，游畯淵則在PTT網站上依附表一編號25至47「遭詐騙手法
    」欄所示之方式，向此部分編號所示之人實行詐騙，致其等
    陷於錯誤，分別匯款至游畯淵指示之帳戶後，再由謝任哲指
    派附表一編號25至46「提領人」欄所示之車手及由游畯淵指
    示之車手廖怡婷(即附表一編號47部分)提領（被害人、詐騙
    手法、匯款金額、時間、詐騙帳戶、提領人、提領時間、地
    點、金額均如附表一編號25至47所示），以此方式掩飾、隱
    匿詐欺取財犯罪所得去向、所在，游兆一並分得提領款項1
    成。
    理  由
一、上訴人即被告游兆一就原審判決有罪部分提起上訴，而檢察
    官未就原審判決無罪部分提起上訴，是本院僅就原審判決有
    罪部分予以審理，合先敘明。
二、本案作為認定事實所引用被告以外之人於審判外之供述證據
    ，均未經當事人於言詞辯論終結前聲明異議，本院審酌各該
    證據資料製作時之情況，亦無違法不當及證明力明顯過低之
    瑕疵，依刑事訴訟法第159條之5規定，認均有證據能力。
三、上開事實，業據被告於本院審理中坦承不諱（本院卷第258
    、354頁），核與證人游畯淵於偵查及原審審理中之證述相
    符（偵11464卷第296至298頁，原審卷第300至301、473頁）
    ，並有附表一「證據名稱及出處」欄所示之證據存卷可稽，
    足認被告前揭任意性自白與事實相符，應堪採信。本件事證
    明確，被告犯行堪以認定，應依法論科。
四、論罪
　㈠洗錢防制法之立法目的，依同法第1條規定，係在於防範及制
    止因特定犯罪所得之不法財物或財產上利益，藉由洗錢行為
    （例如經由各種金融機構或其他交易管道），使其形式上轉
    換成為合法來源，以掩飾或切斷其財產或財產上利益來源與
    犯罪之關聯性，而藉以逃避追訴、處罰。準此以觀，洗錢防
    制法洗錢罪之成立，除行為人在客觀上有掩飾或隱匿因特定
    犯罪所得財產或財產上利益之具體作為外，尚須行為人主觀
    上具有掩飾或隱匿其財產或利益來源與犯罪之關聯性，使其
    來源形式上合法化，以逃避國家追訴、處罰之犯罪意思，始
    克相當。倘能證明人頭帳戶內之資金係前置之特定犯罪所得
    ，即應逕以一般洗錢罪論處，例如詐欺集團向被害人施用詐
    術後，為隱匿其詐欺所得財物之去向，而令被害人將其款項
    轉入該集團所持有、使用之人頭帳戶，並由該集團所屬之車
    手前往提領詐欺所得款項得逞，檢察官如能證明該帳戶內之
    資金係本案詐欺之特定犯罪所得，即已該當於洗錢防制法第
    14條第1項之一般洗錢罪，倘行為人意圖掩飾或隱匿特定犯
    罪所得來源，而將特定犯罪所得直接消費處分，甚或交予其
    他共同正犯，而由共同正犯以虛假交易外觀掩飾不法金流移
    動，即難認單純犯罪後處分贓物之行為，應仍構成洗錢防制
    法第2條之洗錢行為。被告與游畯淵詐騙被害人後，被害人
    將詐騙款項匯入游畯淵所掌控之人頭帳戶，再分別由被告或
    其他車手提領詐騙款項，其作用在於將詐欺被害人所取得贓
    款，透過被告或其他車手提領為現金後，客觀上得以切斷詐
    騙所得金流之去向，阻撓國家對詐欺犯罪所得之追查，被告
    所為係屬洗錢防制法第2條所稱之洗錢行為。
　㈡核被告所為，就附表一編號1至24部分，均係犯刑法第339條
    第1項之詐欺取財罪及洗錢防制法第14條第1項之一般洗錢罪
    ；就附表一編號25至47部分，均係犯刑法第339條之4第1項
    第2款之三人以上共同詐欺取財罪及洗錢防制法第14條第1項
    之一般洗錢罪。
　㈢就附表一編號1至24部分，被告與游畯淵間；就附表一編號25
    至46部分，被告、游畯淵、謝任哲及「提領人」欄所示之車
    手間；就附表一編號47部分，被告、游畯淵及車手廖怡婷間
    ，有犯意聯絡及行為分擔，各應論以共同正犯。　
　㈣被告與車手就同一被害人所匯詐騙款項之多次提款行為，係
    本於單一犯意，在密切接近之時間、地點實施，且侵害同一
    法益，各行為之獨立性極為薄弱，依一般社會健全概念，在
    時間差距上難以強行分開，在刑法評價上，以視為數個舉動
    之接續施行，合為包括之一行為予以評價，較為合理，各應
    論以接續犯之一罪。　　　
　㈤就附表一編號1至24部分，被告以一行為而觸犯詐欺取財罪及
    一般洗錢罪，為想像競合犯，各應依刑法第55條規定從一重
    之一般洗錢罪處斷；就附表一編號25至47部分，被告以一行
    為而觸犯三人以上共同詐欺取財罪及一般洗錢罪，為想像競
    合犯，各應依刑法第55條規定從一重之三人以上共同詐欺取
    財罪處斷。
  ㈥被告所犯附表一所示47罪間，犯意各別，行為互殊，應分論
    併罰。　　　　　　
  ㈦移送併辦事實與本案附表一編號1至7、10至12、14至16之事
    實相同，本院自得併予審理。
　㈧就附表一編號25至47部分，被告與游畯淵雖找尋車商及車手
    共同進行詐騙行為，然其等係為立即實施犯罪而隨意組成，
    並非具有持續性、牟利性之結構性組織，非屬組織犯罪條例
    第2條第1項所稱之犯罪組織，併此敘明。
　㈨被告前因重傷害案件，經本院以102年度上訴字第2519號判處
    有期徒刑3年確定，於105年8月12日假釋出監付保護管束，
    於106年6月8日保護管束期滿，假釋未經撤銷，視為執行完
    畢，有被告前案紀錄表在卷可稽(本院卷第101至102頁)。被
    告於有期徒刑執行完畢後，5年以內故意再犯本案有期徒刑
    之各罪，為累犯，而前案為重傷害罪，本案為詐欺取財罪及
    一般洗錢罪，罪質不同，難認其有對刑罰反應力薄弱之情，
    本院審酌累犯規定所欲維護法益之重要性、防止侵害之可能
    性及事後矯正行為人之必要性，綜合斟酌各項情狀，認被告
    本件各次犯行不宜依刑法第47條第1項規定加重最低本刑，
    始合於罪刑相當原則及比例原則。　　
　㈩就附表一編號1至24部分，被告於本院審理中已自白犯行，均
    應依洗錢防制法第16條第2項規定減輕其刑。另按想像競合
    犯之處斷刑，本質上係「刑之合併」，其所謂從一重處斷，
    乃將想像競合犯組成之評價上數罪，合併為科刑一罪，其所
    對應之刑罰，亦合併其評價上數罪之數法定刑，而為一個處
    斷刑。易言之，想像競合犯侵害數法益者皆成立犯罪，論罪
    時必須輕、重罪併舉論述，同時宣告所犯各罪名，包括各罪
    有無加重、減免其刑之情形，亦應說明論列，量刑時併衡酌
    輕罪部分量刑事由，評價始為充足，然後依刑法第55條前段
    規定「從一重處斷」，非謂對於其餘各罪可置而不論。因此
    ，法院決定處斷刑時，雖以其中最重罪名之法定刑，做為裁
    量之準據，惟於裁量其輕重時，仍應將輕罪合併評價在內。
    查洗錢防制法第16條第2項規定：「犯前2條之罪，在偵查或
    審判中自白者，減輕其刑」，被告就上開附表一編號25至47
    部分洗錢犯行，於本院審理中均坦承不諱，業如前述，是就
    被告所犯洗錢防制法部分，原應減輕其刑，惟依前揭罪數說
    明，被告就上開犯行均係從一重論處三人以上共同詐欺取財
    罪，然就被告此部分想像競合輕罪得減刑部分，本院於依刑
    法第57條量刑時，將併予審酌，附此敘明。　
五、上訴駁回之理由(附表一編號25至47部分)
　㈠原審以被告此部分罪證明確，審酌被告有重傷害之犯罪前科
    ，正值青壯而有勞動能力，卻不循正當途徑賺取錢財，僅因
    一時缺錢（原審卷第498頁），即提供人頭帳戶及手機門號
    供游畯淵在PTT網站上為代購商品之詐騙，經警於109年2月2
    5日查獲附表一編號1至24部分犯行，旋於109年3月6日經原
    審以109年度聲羈字第52號裁定准予具保新臺幣(下同)3萬元
    而釋放後，竟仍不思悔悟，續以同一方式與游畯淵共同詐騙
    附表一編號25至47之被害人，且為降低因領款而遭查獲之風
    險，覓得謝任哲提供車手領款，於附表一編號25至47所示1
    個月間侵害共計23名被害人之財產法益，不惟造成偵查犯罪
    機關追查贓款及其他詐欺成員之困難，更使欺罔斂財之歪風
    氾濫，破壞社會交易秩序及人際間信賴關係，並參酌被告提
    供遂行犯行所需人頭帳戶及手機門號，並尋覓擔任車手提款
    ，對本案犯罪環節佔有相當程度之比重，以及犯後坦承大部
    分犯行，惟未與被害人和解以賠償其等損失及自述先前經營
    小吃店之經濟狀況（原審卷第498頁）等一切情狀，分別量
    處如附表ㄧ編號25至47「罪名及宣告刑」欄所示之刑，並定
    其應執行刑為有期徒刑2年10月。另說明：㈠扣案附表二編號
    1至2、4至5所示手機乃被告用於本案聯繫之用，附表二編號
    3、6至7之電腦及隨身碟則存有本案犯罪所用圖檔及表格，
    經被告陳明在卷（原審卷第252頁），堪認前揭物品為被告
    所有，供其犯罪所用之物，爰依刑法第38條第2項前段規定
    宣告沒收。另扣案之APPLE牌型號7及6S手機各1支（他4587
    卷一第289頁，偵7343卷第165頁），被告陳稱為其私人使用
    （原審卷第252頁），而卷內亦無證據可證明該2支手機與本
    案犯行有何關聯，爰不併為沒收之諭知。㈡被告就非其自行
    提款部分，要將詐騙所得分給車手，其分得詐騙款項1成等
    情，經被告供述在卷（原審卷第62至63頁），核與證人游畯
    淵之證述大致相符（偵11464卷第297至298頁，原審卷第307
    頁），應屬可採，可見被告就非由其提款部分分得1成，自
    屬被告之犯罪所得。惟其中告訴人王曉郁遭詐騙款項因被告
    與游畯淵拆夥，游畯淵遂自行指派車手廖怡婷領取，已如前
    述，而卷內並無證據可以證明被告仍有朋分取得該筆贓款，
    難認被告就此部分有何犯罪所得。基上，可認被告獲取之犯
    罪所得如附表一編號25至47「被告分得犯罪所得」欄所示，
    雖未據扣案，應依刑法第38條之1第1項、第3項規定宣告沒
    收，於全部或一部不能沒收或不宜執行沒收時，追徵其價額
    。核其認事用法俱無違誤，量刑、定執行刑及沒收尚屬允當
    。
　㈡被告上訴意旨固請求從輕量刑云云。惟量刑輕重，係屬法院
    得依職權自由裁量之事項，苟其量刑已以行為人之責任為基
    礎，並斟酌刑法第57條各款所列情狀，而未逾越法定刑度或
    有濫用權限情事，即不得任意指為違法。原審已就被告此部
    分量刑刑度詳為審酌如上，其量刑既未逾越法定刑度，亦未
    濫用自由裁量之權限，自難認有何不當。被告此部分上訴請
    求從輕量刑，為無理由，應予駁回。　
六、撤銷改判之理由(附表一編號1至24部分)
　㈠原審認被告此部分罪證明確，予以論罪科刑，固非無見。惟
    查：⒈被告所犯洗錢防制法第14條第1項之一般洗錢罪，其法
    定刑有併科罰金刑之規定，原審僅諭知有期徒刑部分，漏未
    就併科罰金部分予以科刑，自有違誤。⒉被告所犯洗錢防制
    法第14條第1項之一般洗錢罪，應依洗錢防制法第16條第2項
    規定減輕其刑，已如前述，原審漏未減輕其刑，亦有未合。
    被告此部分上訴請求從輕量刑，因原判決有前開違誤，量刑
    基礎已有不同，難認有據，惟原判決既有上揭可議之處，自
    屬無可維持，應由本院將原判決予以撤銷改判。
  ㈡爰審酌被告正值青壯而有勞動能力，卻不循正當途徑賺取錢
    財，僅因一時缺錢，即提供人頭帳戶及手機門號供游畯淵在
    PTT網站上為代購商品之詐騙，並領取附表一編號1至24之詐
    騙款項，於附表一編號1至24所示1個多月間侵害共計24名被
    害人之財產法益，不惟造成偵查犯罪機關追查贓款及其他詐
    欺成員之困難，更使欺罔斂財之歪風氾濫，破壞社會交易秩
    序及人際間信賴關係，參酌被告提供遂行犯行所需人頭帳戶
    及手機門號，並自行擔任車手提款，對本案犯罪環節佔有相
    當程度之比重，暨犯後坦承犯行，惟未與被害人和解以賠償
    其等損失之犯後態度，及其智識能力、生活狀況（本院卷第
    336頁）等一切情狀，分別量處如附表ㄧ編號1至24「罪名及
    宣告刑」欄所示之刑，並就罰金刑部分諭知易服勞役之折算
    標準。
　㈢刑法第51條數罪併罰定執行刑之立法方式，採限制加重原則
    ，亦即非以累加方式定應執行刑，該條第5款即明定：「宣
    告多數有期徒刑者，於各刑中之最長期以上，各刑合併之刑
    期以下，定其刑期。但不得逾30年。」被告所處之宣告刑，
    審酌其所犯各罪，犯罪時間尚屬集中，且犯罪手法類似，如
    以實質累加之方式定應執行刑，處罰之刑度顯將超過其行為
    之不法內涵，而違反罪責原則，依多數犯罪責任遞減原則，
    定其應執行刑如主文第2項所示，並就罰金刑部分諭知易服
    勞役之折算標準。　
　㈣沒收
　⒈扣案附表二編號1至2、4至5所示手機乃被告用於本案聯繫之
    用，扣案附表二編號3、6至7之電腦及隨身碟則存有本案犯
    罪所用圖檔及表格，經被告陳明在卷（原審卷第252頁），
    堪認前揭物品為被告所有供其犯罪所用之物，爰均依刑法第
    38條第2項前段規定宣告沒收。另扣案APPLE牌型號7及6S手
    機各1支（他4587卷一第289頁，偵7343卷第165頁），被告
    陳稱為其私人使用（原審卷第252頁），而卷內亦無證據可
    證明該2支手機與本案犯行有關，爰均不予宣告沒收。
　⒉被告就其擔任車手提款部分，係與游畯淵分受詐騙所得，由
    其取得4成等情，業經被告供述在卷（原審卷第62至63頁）
    ，核與證人游畯淵之證述大致相符（偵11464卷第297至298
    頁，原審卷第307頁），足認被告就自行提款部分分得提款
    金額4成，是被告之犯罪所得如附表一編號1至24「被告分得
    犯罪所得」欄所示，雖未扣案，仍均應依刑法第38條之1第1
    項、第3項規定宣告沒收，於全部或一部不能沒收或不宜執
    行沒收時，追徵其價額。　
據上論斷，應依刑事訴訟法第368條、第369條第1項前段、第364
條、第299條第1項前段，判決如主文。
本案經檢察官黃騰耀到庭執行職務。
中　　華　　民　　國　　110 　年　　1 　　月　　26　　日
                  刑事第二十五庭審判長法  官 邱滋杉
                                      法  官 陳彥年
                                      法  官 文家倩
以上正本證明與原本無異。
如不服本判決，應於收受送達後20日內向本院提出上訴書狀，其
未敘述上訴之理由者並得於提起上訴後20日內向本院補提理由書
（均須按他造當事人之人數附繕本）「切勿逕送上級法院」。
                                      書記官 桑子樑
中　　華　　民　　國　　110 　年　　1 　　月　　26　　日
附錄：本案論罪科刑法條全文
中華民國刑法第339條
意圖為自己或第三人不法之所有，以詐術使人將本人或第三人之
物交付者，處5年以下有期徒刑、拘役或科或併科50萬元以下罰
金。
以前項方法得財產上不法之利益或使第三人得之者，亦同。
前二項之未遂犯罰之。
中華民國刑法第339條之4
犯第339條詐欺罪而有下列情形之一者，處1年以上7年以下有期
徒刑，得併科1百萬元以下罰金：
一、冒用政府機關或公務員名義犯之。
二、三人以上共同犯之。
三、以廣播電視、電子通訊、網際網路或其他媒體等傳播工具，
    對公眾散布而犯之。
前項之未遂犯罰之。
洗錢防制法第14條
有第二條各款所列洗錢行為者，處7年以下有期徒刑，併科新臺
幣5百萬元以下罰金。
前項之未遂犯罰之。
前二項情形，不得科以超過其特定犯罪所定最重本刑之刑。
附表一：告訴人、被害人匯款情形
編號 被害人或告訴人 遭詐騙手法 匯款金額(新臺幣，匯款手續費不計入) 匯款時間(皆為民國109年) 詐騙帳戶 提領人 提領時間(皆為民國109年)/金額(新臺幣，銀行手續費不計入)/地點 提領款項中遭提領之告訴人、被害人 被告分得犯罪所得(單位：新臺幣元，以下四捨五入) 罪名及宣告刑 1 (本案起訴書附表編號1即併案起訴書附表二編號6) 李泠 李泠於109年1月28日12時許於BBS(Bulletin Board System，電子佈告欄)社群網站批踢踢實業坊(https://term.ptt.cc，下稱PTT) 刊登收購Switch遊戲機之訊息，同日20許，游畯淵使用PTT帳號m0000000、暱稱designyui806與李泠聯繫，佯稱可以幫其代購Switch遊戲機，致李泠陷於錯誤，誤認游畯淵可為其代購商品，便以通訊軟體LINE洽詢交易事宜後，匯出右列款項至右開帳戶。 4,400元 01月29日00時02分許 聯邦商業銀行000-000000000000 游兆一 01月29日08時02分許/13,000元/臺北市○○區○○路○段000號臺灣土地銀行天母分行 左列提款包含提領李泠匯入之4,400元、周佳駿匯入之6,777元 1760元(計算式：4400×40％=1760) 游兆一共同犯一般洗錢罪，處有期徒刑貳月，併科罰金新臺幣壹萬元，罰金如易服勞役，以新臺幣壹仟元折算壹日。未扣案犯罪所得新臺幣貳仟肆佰捌拾貳元沒收，於全部或一部不能沒收或不宜執行沒收時，追徵其價額。    2,000元 01月30日14時44分許   01月30日15時29分許/20,000元/臺北市○○區○○路00號全家便利超商新士誠店 左列提款包含提領李泠匯入之2,000元、許儷馨匯入26,800元 722元 (計算式：(20000+6000)×[2000/(2000+26800)]40％=722)         01月30日15時32分許/6,000元/臺北市○○區○○路00號全家便利超商新士誠店             小計：2482元(計算式：1760+722=2482)   證據名稱及出處 1.證人即告訴人李泠109.02.01警詢證述(桃園地檢109偵7343卷第63-69頁) 2.聯邦商業銀行帳號000-000000000000號帳戶存摺存款明細表、ATM交易明細、帳戶交易明細(109偵11612卷第25-26、33-37頁) 3.監視器錄影畫面翻拍照片(109偵11612卷第55、59、61、63、69-71、75-79、107頁；士林地檢109偵5643卷第51-53頁)　         2 (本案起訴書附表編號2即併案起訴書附表二編號2) 周佳駿 游畯淵使用PTT帳號暱稱designyui806，於109年1月28日前之某時許，於PTT上刊登佯稱可協助購買JOY-CON、SWITCH PRO、SD CARD、遊戲片等商品之不實訊息，誘使周佳駿誤認游畯淵可為其代購商品，以LINE洽詢交易事宜後，匯出右列款項至右開帳戶。 6,777元 01月29日02時07分許 聯邦商業銀行000-000000000000 游兆一 01月29日08時02分許/13,000元/臺北市○○區○○路○段000號臺灣土地銀行天母分行 左列提款包含提領李泠匯入之4,400元、周佳駿匯入之6,777元 2711元(計算式：6777×40％=2711) 游兆一共同犯一般洗錢罪，處有期徒刑貳月，併科罰金新臺幣壹萬元，罰金如易服勞役，以新臺幣壹仟元折算壹日。未扣案犯罪所得新臺幣貳仟柒佰壹拾壹元沒收，於全部或一部不能沒收或不宜執行沒收時，追徵其價額。  證據名稱及出處 1.證人即告訴人周佳駿109.02.22警詢證述(桃園地檢109偵7343卷第95-99頁) 2.聯邦商業銀行帳號000-000000000000號帳戶存摺存款明細表、ATM交易明細、帳戶交易明細(109偵11612卷第25-26、33-37頁) 3.監視器錄影畫面翻拍照片(109偵11612卷第55、59、61、63、69-71、75-79、107頁；士林地檢109偵5643卷第51-53頁)　　         3 (本案起訴書附表編號3即併案起訴書附表二編號1) 林沛儒 林沛儒於109年1月20日於PTT之helpbuy板發文徵求代購東京原宿kiddy land之商品，同年1月28日晚間5時39分許，游畯淵使用PTT帳號暱稱designyui806與林沛儒聯繫，佯稱可以幫其代購，而使林沛儒陷於錯誤，誤認游畯淵可為其代購商品，以LINE洽詢交易事宜後，匯出右列款項至右開帳戶。 4,000元 01月29日10時54分許 聯邦商業銀行000-000000000000 游兆一 01月30日01時17分許/5,000元/臺北市○○○○路00○0號統一超商京饌店 左列提款包含提領林沛儒匯入之4,000元 1600元(計算式：4000×40％=1600) 游兆一共同犯一般洗錢罪，處有期徒刑參月，併科罰金新臺幣壹萬元，罰金如易服勞役，以新臺幣壹仟元折算壹日。未扣案犯罪所得新臺幣叁仟貳佰元沒收，於全部或一部不能沒收或不宜執行沒收時，追徵其價額。    4,000元 01月30日02時29分許   01月30日02時35分許/4,000元/臺北市○○區○○路○段000號全家便利超商天和店 左列提款乃提領林沛儒匯入之4,000元 1600元(計算式：4000×40％=1600)           小計：3200元(計算式：1600+1600=3200)   證據名稱及出處 1.證人即告訴人林沛儒109.02.05警詢證述(桃園地檢109偵7343卷第113-115頁) 2.聯邦商業銀行帳號000-000000000000號帳戶存摺存款明細表、ATM交易明細、帳戶交易明細(109偵11612卷第25-26、33-37頁) 3.監視器錄影畫面翻拍照片(109偵11612卷第55、59、61、63、69-71、75-79、107頁；士林地檢109偵5643卷第51-53頁)　　         4 (本案起訴書附表編號4即併案起訴書附表二編號4) 鄭鼎翰 鄭鼎翰利用網路購物，於109年1月30日10時45分許游畯淵使用PTT帳號暱稱designyui806向其佯稱可出售手機，而使鄭鼎翰陷於錯誤，誤認游畯淵可為其代購商品，以LINE洽詢交易事宜後，匯出右列款項至右開帳戶。 5,750元 01月30日11時32分許 聯邦商業銀行000-000000000000 游兆一 01月30日11時51分許/8,000元/臺北市○○區○○○路0巷00號統一超商天福店 左列提款包含提領含鄭鼎翰匯入之5,750元 2300元(計算式：5750×40％=2300) 游兆一共同犯一般洗錢罪，處有期徒刑參月，併科罰金新臺幣壹萬元，罰金如易服勞役，以新臺幣壹仟元折算壹日。未扣案犯罪所得新臺幣肆仟陸佰元沒收，於全部或一部不能沒收或不宜執行沒收時，追徵其價額。    5,750元 01月30日12時16分許   01月30日12時42分許/7,000元/臺北市○○區○○路○段00號全家便利超商新蘭雅店 左列提款包含提領含鄭鼎翰匯入之5,750元 2300元(計算式：5750×40％=2300)           小計：4600元(計算式：2300+2300=4600)   證據名稱及出處 1.證人即告訴人鄭鼎翰109.02.01警詢證述(桃園地檢109偵7343卷第87-89頁) 2.聯邦商業銀行帳號000-000000000000號帳戶存摺存款明細表、ATM交易明細、帳戶交易明細(109偵11612卷第25-26、33-37頁) 3.監視器錄影畫面翻拍照片(109偵11612卷第55、59、61、63、69-71、75-79、107頁；士林地檢109偵5643卷第51-53頁)　　         5 (本案起訴書附表編號5即併案起訴書附表二編號7) 許儷馨 許儷馨於109年1月29日15時8分許於PTT之mobilesales板發文徵求代購iphonell紫色256GB手機，同日游畯淵使用PTT帳號暱稱designyui806向其佯稱可以幫其代購iphonell紫色256GB手機，而使許儷馨陷於錯誤，誤認游畯淵可為其代購商品，以LINE洽詢交易事宜後，匯出右列款項至右開帳戶。 26,800元 01月30日15時12分許 聯邦商業銀行000-000000000000 游兆一 01月30日15時29分許/20,000元/臺北市○○區○○路00號全家便利超商新士誠店 左列提款包含提領李泠匯入之2,000元、許儷馨匯入26,800元 9678元 (計算式：(20000+6000)×[26800/(2000+26800)]40％=9678) 游兆一共同犯一般洗錢罪，處有期徒刑肆月，併科罰金新臺幣貳萬元，罰金如易服勞役，以新臺幣壹仟元折算壹日。未扣案犯罪所得新臺幣玖仟陸佰柒拾捌元沒收，於全部或一部不能沒收或不宜執行沒收時，追徵其價額。        01月30日15時32分許/6,000元/臺北市○○區○○路00號全家便利超商新士誠店     證據名稱及出處 1.證人即告訴人許儷馨109.02.01警詢證述(桃園地檢109偵7343卷第51-55頁) 2.聯邦商業銀行帳號000-000000000000號帳戶存摺存款明細表、ATM交易明細、帳戶交易明細(109偵11612卷第25-26、33-37頁) 3.監視器錄影畫面翻拍照片(109偵11612卷第55、59、61、63、69-71、75-79、107頁；士林地檢109偵5643卷第51-53頁)　　         6 (本案起訴書附表編號6即併案起訴書附表二編號3) 孫凡雅 孫凡雅於109年1月30日於PTT發文徵求日本網站代購服務，同日游畯淵使用PTT帳號暱稱designyui806向其佯稱可以代購，而使孫凡雅陷於錯誤，誤認游畯淵可為其代購商品，以LINE洽詢交易事宜後，匯出右列款項至右開帳戶。 3,500元 01月30日18時06分許 聯邦商業銀行000-000000000000 游兆一 01月30日20時33分許/18,000元/新北市○○區○○路○段000號統一超商幸福店 左列提款包含提領孫凡雅匯入之3,500元、黃建銘匯入之9,000元 1400元(計算式：3500×40％=1400) 游兆一共同犯一般洗錢罪，處有期徒刑貳月，併科罰金新臺幣壹萬元，罰金如易服勞役，以新臺幣壹仟元折算壹日。未扣案犯罪所得新臺幣壹仟肆佰元沒收，於全部或一部不能沒收或不宜執行沒收時，追徵其價額。  證據名稱及出處 1.證人即告訴人孫凡雅109.02.02警詢證述(桃園地檢109偵7343卷第105-107頁) 2.聯邦商業銀行帳號000-000000000000號帳戶存摺存款明細表、ATM交易明細、帳戶交易明細(109偵11612卷第25-26、33-37頁) 3.監視器錄影畫面翻拍照片(109偵11612卷第55、59、61、63、69-71、75-79、107頁；士林地檢109偵5643卷第51-53頁)　　         7 (本案起訴書附表編號7即併案起訴書附表二編號5) 黃建銘 (未提告) 黃建銘於109年1月29日中午某時於PTT之mobilesales板發文徵求購買三星S10手機，同日游畯淵使用PTT帳號暱稱designyui806向其佯稱可以代購三星S10手機，而使黃建銘陷於錯誤，誤認游畯淵可為其代購商品，以LINE洽詢交易事宜後，匯出右列款項至右開帳戶。 9,000元 01月30日20時11分許 聯邦商業銀行000-000000000000 游兆一 01月30日20時33分許/18,000元/新北市○○區○○路○段000號統一超商幸福店 左列提款包含提領孫凡雅匯入之3,500元、黃建銘匯入之9,000元 3600元(計算式：9000×40％=3600) 游兆一共同犯一般洗錢罪，處有期徒刑參月，併科罰金新臺幣壹萬元，罰金如易服勞役，以新臺幣壹仟元折算壹日。未扣案犯罪所得新臺幣叁仟陸佰元沒收，於全部或一部不能沒收或不宜執行沒收時，追徵其價額。  證據名稱及出處 1.證人即被害人黃建銘109.02.01警詢證述(桃園地檢109偵7343卷第77-81頁) 2.聯邦商業銀行帳號000-000000000000號帳戶存摺存款明細表、ATM交易明細、帳戶交易明細(109偵11612卷第25-26、33-37頁) 3.監視器錄影畫面翻拍照片(109偵11612卷第55、59、61、63、69-71、75-79、107頁；士林地檢109偵5643卷第51-53頁)　　         8 (本案起訴書附表編號8) 江柏儒 江柏儒於109年1月31日上午8時55分許於PTT之mobilesales板發文徵求購買手機，同日游畯淵使用PTT帳號暱稱designyui806向其佯稱可以代購手機，而使江柏儒陷於錯誤，誤認游畯淵可為其代購商品，以LINE洽詢交易事宜後，匯出右列款項至右開帳戶。 25,000元 01月31日11時21分許 聯邦商業銀行000-000000000000 游兆一 01月31日11時28分許/20,000元/臺北市○○區○○路00號全家便利超商康勝店 左列提款乃提領江柏儒 匯入之25,000元 1萬元(計算式：25000×40％=10000) 游兆一共同犯一般洗錢罪，處有期徒刑肆月，併科罰金新臺幣貳萬元，罰金如易服勞役，以新臺幣壹仟元折算壹日。未扣案犯罪所得新臺幣壹萬元沒收，於全部或一部不能沒收或不宜執行沒收時，追徵其價額。        01月31日11時29分許/5,000元/臺北市○○區○○路00號全家便利超商康勝店     證據名稱及出處 1.證人即告訴人江柏儒109.02.10警詢證述(桃園地檢109偵7343卷第121-125頁) 2.聯邦商業銀行帳號000-000000000000號帳戶存摺存款明細表、ATM交易明細、帳戶交易明細(109偵11612卷第25-26、33-37頁) 3.監視器錄影畫面翻拍照片(109偵11612卷第55、59、61、63、69-71、75-79、107頁；士林地檢109偵5643卷第51-53頁)　　         9 (本案起訴書附表編號9) 鄭志清 鄭志清於109年1月31日下午4時許前某時於PTT之mobilesales板發文徵求購買Pixel 4 XL 128G白色手機，同日下午4時許游畯淵使用PTT帳號暱稱designyui806向其佯稱可以代購Pixel 4 XL 128G白色手機，而使鄭志清陷於錯誤，誤認游畯淵可為其代購商品，以LINE洽詢交易事宜後，匯出右列款項至右開帳戶。 25,000元 01月31日16時16分許 聯邦商業銀行000-000000000000 游兆一 01月31日16時30分許/25,000元/桃園市○○區○○路○段000號OK便利超商桃縣福州店 左列提款乃提領鄭志清 匯入之25,000元 1萬元(計算式：25000×40％=10000) 游兆一共同犯一般洗錢罪，處有期徒刑肆月，併科罰金新臺幣貳萬元，罰金如易服勞役，以新臺幣壹仟元折算壹日。未扣案犯罪所得新臺幣壹萬元沒收，於全部或一部不能沒收或不宜執行沒收時，追徵其價額。  證據名稱及出處 1.證人即告訴人鄭志清109.01.31警詢證述(桃園地檢109偵9133卷第37-39頁) 2.聯邦商業銀行帳號000-000000000000號帳戶存摺存款明細表、ATM交易明細、帳戶交易明細(109偵11612卷第25-26、33-37頁) 3.監視器錄影畫面翻拍照片(109偵11612卷第55、59、61、63、69-71、75-79、107頁；士林地檢109偵5643卷第51-53頁)　　         10 (本案起訴書附表編號10即併案起訴書附表二編號13) 曾子玲 曾子玲於109年2月3日於PTT之helpbuy板發文徵求代購SWITCH主機、iPhone 11pro max 64gb手機，同日23時25分許，游畯淵使用PTT帳號happyocean與曾子玲聯繫，佯稱可以代購，而使其陷於錯誤，誤認游畯淵可為其代購商品，以LINE洽詢交易事宜後，匯出右列款項至右開帳戶。 8,607元 02月03日23時43分許 台新國際商業銀行000-00000000000000 游兆一 02月04日00時44分許/8,000元/臺北市○○區○○路○段000號全家便利超商新天和店 左列提款乃提領曾子玲匯入8,607元之部分款項 3200元(計算式：8000×40％=3200) 游兆一共同犯一般洗錢罪，處有期徒刑伍月，併科罰金新臺幣貳萬元，罰金如易服勞役，以新臺幣壹仟元折算壹日。未扣案犯罪所得新臺幣肆萬柒仟陸佰肆拾叁元沒收，於全部或一部不能沒收或不宜執行沒收時，追徵其價額。    31,500元 02月05日20時09分許   02月05日20時22分許/31,000元/臺北市○○區○○路○段000號全家便利超商新天和店 左列提款乃提領曾子玲匯入31,500元之部分款項 1萬2400元(計算式：31000×40％=12400)     31,500元 02月05日21時34分許   02月05日21時46分許/20,000元/臺北市○○區○○路○段000號臺灣土地銀行天母分行 左列提款乃提領包含曾子玲匯入之31,500元、溫肇鈺匯入之8,700元及黃貞瑋匯入之3,900元 1萬2571元(計算式：(20000+9000+15000)×[31500/(31500+8700+3900)]×40％=12571)         02月05日21時49分許/9,000元/臺北市○○區○○路○段000號臺灣土地銀行天母分行           02月06日00時26分許/15,000元/臺北市○○區○○路00號全家便利超商新士誠店       25,800元 02月06日16時19分許   02月06日16時21分許/25,000元/臺北市○○區○○○路○段00巷00號全家便利超商玉林店 左列提款乃提領包含曾子玲匯入之25,800元及8,600元 1萬3760元(計算式：【25800+8600】×40％=13760)     8,600元 02月06日16時58分許   02月06日17時20分許/9,500元/臺北市○○區○○○路○段00○0號合作金庫商業銀行圓山分行       14,280元 02月06日18時42分許   02月06日18時46分許/14,300元/臺北市○○區○○路00號全家便利超商長春店 左列提款乃提領包含曾子玲匯入之14,280元 5712元(計算式：14280×40％=5712)           小計：47643元(計算式：3200+12400+12571+13760+5712=47643)   證據名稱及出處 1.證人即告訴人曾子玲109.02.12警詢證述(109偵7142警卷第17-20頁) 2.轉帳憑證、PTT網站擷圖、通訊軟體對話擷圖(109偵7142警卷第91-131頁) 3.台新國際商業銀行帳號000-00000000000000號帳戶資料、交易明細(109偵7142卷第55-57頁) 4.監視器錄影畫面翻拍照片(109偵7142卷第63-71頁、109偵11080警卷第127-129、133、135頁)　         11 (本案起訴書附表編號11即併案起訴書附表二編號8) 林孟琪 林孟琪於109年2月4日前某時於PTT發文徵求代購金色iPad ，   游畯淵於同年月 6日使用PTT帳號happyocean與其聯繫，佯稱可以代購金色iPad，而使林孟琪陷於錯誤，誤認游畯淵可為其代購商品，以LINE洽詢交易事宜後，匯出右列款項至右開帳戶。 5,000元 02月04日11時38分許 台新國際商業銀行000-00000000000000 游兆一 02月04日12時52分許/8,000元/臺北市○○區○○路00號全家便利超商新士誠店 左列提款乃提領林孟琪匯入之5,000元及4,250元之部分款項 3600元(計算式：【8000+1000】×40％=3600) 游兆一共同犯一般洗錢罪，處有期徒刑參月，併科罰金新臺幣壹萬元，罰金如易服勞役，以新臺幣壹仟元折算壹日。未扣案犯罪所得新臺幣叁仟陸佰元沒收，於全部或一部不能沒收或不宜執行沒收時，追徵其價額。    4,250元 02月04日12時31分許   02月04日12時55分許/1,000元/臺北市○○區○○路00號全家便利超商新士誠店     證據名稱及出處 1.證人即告訴人林孟琪109.02.06警詢證述(士林109偵5643卷第125-126頁) 2.台新國際商業銀行帳號000-00000000000000號帳戶資料、交易明細(109偵7142卷第55-57頁) 3.監視器錄影畫面翻拍照片(109偵7142卷第63-71頁、109偵11080警卷第127-129、133、135頁)　         12 (本案起訴書附表編號12即併案起訴書附表二編號9) 羅浩瑋 羅浩瑋於109年2月4日16時27分許於PTT之mobilesales板發文表示欲購買三星A70手機，游畯淵使用PTT帳號happyocean與其聯繫，佯稱可以代購三星A70手機，而使羅浩瑋陷於錯誤，誤認游畯淵可為其代購商品，以LINE洽詢交易事宜後，匯出右列款項至右開帳戶。 8,500元 02月04日17時56分許 台新國際商業銀行000-00000000000000 游兆一 02月04日18時07分許/12,000元/新北市○○區○○街00號全家便利超商三重大智店 左列提款包含提領羅浩瑋匯入之8,500元 3400元(計算式：8500×40％=3400) 游兆一共同犯一般洗錢罪，處有期徒刑參月，併科罰金新臺幣壹萬元，罰金如易服勞役，以新臺幣壹仟元折算壹日。未扣案犯罪所得新臺幣叁仟肆佰元沒收，於全部或一部不能沒收或不宜執行沒收時，追徵其價額。  證據名稱及出處 1.證人即告訴人羅浩瑋109.02.07警詢證述(士林109偵5643卷第103-106頁) 2.台新國際商業銀行帳號000-00000000000000號帳戶資料、交易明細(109偵7142卷第55-57頁) 3.監視器錄影畫面翻拍照片(109偵7142卷第63-71頁、109偵11080警卷第127-129、133、135頁)　         13 (本案起訴書附表編號13) 廖偉捷 廖偉捷於109年2月4日21時30分許於PTT發文表示欲購買SWITCH主機，游畯淵使用PTT帳號happyocean與其聯繫，佯稱可以代購SWITCH主機，而使廖偉捷陷於錯誤，誤認游畯淵可為其代購商品，以LINE洽詢交易事宜後，匯出右列款項至右開帳戶。 3,000元 02月04日23時05分許 台新國際商業銀行000-00000000000000 游兆一 02月05日00時13分許/9,000元/臺北市○○區○○○路0巷00號統一超商天福店 左列提款乃提領廖偉捷匯入之3,000元及6,000元 3600元(計算式：【3000+6000】×40％=3600) 游兆一共同犯一般洗錢罪，處有期徒刑參月，併科罰金新臺幣壹萬元，罰金如易服勞役，以新臺幣壹仟元折算壹日。未扣案犯罪所得新臺幣叁仟陸佰元沒收，於全部或一部不能沒收或不宜執行沒收時，追徵其價額。    6,000元 02月05日00時01分許        證據名稱及出處 1.證人即告訴人廖偉捷109.02.06警詢證述(109偵7142警卷第21-22頁) 2.轉帳憑證、PTT網站擷圖、通訊軟體對話擷圖(109偵7142警卷第142-145頁) 3.台新國際商業銀行帳號000-00000000000000號帳戶資料、交易明細(109偵7142卷第55-57頁) 4.監視器錄影畫面翻拍照片(109偵7142卷第63-71頁、109偵11080警卷第127-129、133、135頁)　　         14 (本案起訴書附表編號14即併案起訴書附表二編號10) 陳聿宸 陳聿宸於109年2月5日9時28分許於PTT發文表示欲購買iPad銀色及灰色各一臺，游畯淵使用PTT帳號happyocean與其聯繫，佯稱可以代購，而使陳聿宸陷於錯誤，誤認游畯淵可為其代購商品，以LINE洽詢交易事宜後，匯出右列款項至右開帳戶。 22,000元 02月05日11時47分許 台新國際商業銀行000-00000000000000 游兆一 02月05日12時08分許/20,000元/臺北市○○區○○路00號全家便利超商新士誠店 左列提款乃提領陳聿宸匯入之22,000元 8800元(計算式：22000×40％=8800) 游兆一共同犯一般洗錢罪，處有期徒刑肆月，併科罰金新臺幣貳萬元，罰金如易服勞役，以新臺幣壹仟元折算壹日。未扣案犯罪所得新臺幣捌仟捌佰元沒收，於全部或一部不能沒收或不宜執行沒收時，追徵其價額。        02月05日12時09分許/2,000元/臺北市○○區○○路00號全家便利超商新士誠店     證據名稱及出處 1.證人即告訴人陳聿宸109.02.07警詢證述(109偵7142警卷第23-24頁) 2.轉帳憑證、PTT網站擷圖、通訊軟體對話擷圖(109偵7142警卷第154-156頁) 3.台新國際商業銀行帳號000-00000000000000號帳戶資料、交易明細(109偵7142卷第55-57頁) 4.監視器錄影畫面翻拍照片(109偵7142卷第63-71頁、109偵11080警卷第127-129、133、135頁)　　         15 (本案起訴書附表編號15即併案起訴書附表二編號11) 余權祐 余權祐於109年2月5日19時42分許於PTT發文表示欲購買iPhone 11pro Max 256GB手機，同日19時59分許，游畯淵使用PTT帳號happyocean與其聯繫，佯稱可以代購，而使余權祐陷於錯誤，誤認游畯淵可為其代購商品，以LINE洽詢交易事宜後，匯出右列款項至右開帳戶。 20,000元 02月05日13時13分許 台新國際商業銀行000-00000000000000 游兆一 02月05日13時21分許/40,000元/臺北市○○區○○路○段000號全家便利超商新天和店 左列提款乃提領余權祐匯入之20,000元及邱函臻匯入20,800元之部分款項 7843元(計算式：40000×[20000/(20000+20800)]×40％=7843) 游兆一共同犯一般洗錢罪，處有期徒刑肆月，併科罰金新臺幣貳萬元，罰金如易服勞役，以新臺幣壹仟元折算壹日。未扣案犯罪所得新臺幣壹萬伍仟叁佰陸拾叁元沒收，於全部或一部不能沒收或不宜執行沒收時，追徵其價額。    18,800元 02月05日13時51分許   02月05日14時09分許/19,000元/臺北市○○區○○路○段00號全家便利超商新蘭雅店 左列提款乃提領余權祐匯入之18,800元 7520元(計算式：18800×40％=7520)           小計：15363元(計算式：7843+7520=15363)   證據名稱及出處 1.證人即告訴人余權祐109.02.06警詢證述(109偵7142警卷第25-27頁) 2.轉帳憑證、PTT網站擷圖、通訊軟體對話擷圖(109偵7142警卷第166-172頁) 3.台新國際商業銀行帳號000-00000000000000號帳戶資料、交易明細(109偵7142卷第55-57頁) 4.監視器錄影畫面翻拍照片(109偵7142卷第63-71頁、109偵11080警卷第127-129、133、135頁)　　         16 (本案起訴書附表編號16即併案起訴書附表二編號12) 邱函臻 邱函臻於109年2月3日8時27分許於PTT發文表示欲購買iPhone ll 64GB紅色手機，同日23時45分許，游畯淵使用PTT帳號happyocean與其聯繫，佯稱可以代購，而使邱函臻陷於錯誤，誤認游畯淵可為其代購商品，以LINE洽詢交易事宜後，匯出右列款項至右開帳戶。 20,800元 02月05日13時14分許 台新國際商業銀行000-00000000000000 游兆一 02月05日13時21分許/40,000元/臺北市○○區○○路○段000號全家便利超商新天和店 左列提款乃提領余權祐匯入之20,000元及邱函臻匯入20,800元之部分款項 8157元(計算式：40000×[20800/(20000+20800)]×40％=8157) 游兆一共同犯一般洗錢罪，處有期徒刑肆月，併科罰金新臺幣貳萬元，罰金如易服勞役，以新臺幣壹仟元折算壹日。未扣案犯罪所得新臺幣捌仟壹佰伍拾柒元沒收，於全部或一部不能沒收或不宜執行沒收時，追徵其價額。  證據名稱及出處 1.證人即告訴人邱函臻109.02.08警詢證述(109偵7142警卷第29-31頁) 2.台新國際商業銀行帳號000-00000000000000號帳戶資料、交易明細(109偵7142卷第55-57頁) 3.監視器錄影畫面翻拍照片(109偵7142卷第63-71頁、109偵11080警卷第127-129、133、135頁)　         17 (本案起訴書附表編號17) 溫肇鈺 溫肇鈺於109年2月2日11時36分許於PTT發文表示欲購買RIC0HGW-4+GA1超廣角鏡頭，同日13時27分許，游畯淵使用PTT帳號happyocean與其聯繫，佯稱可以代購，而使溫肇鈺陷於錯誤，誤認游畯淵可為其代購商品，以LINE洽詢交易事宜後，匯出右列款項至右開帳戶。 8,700元 02月05日23時04分許 台新國際商業銀行000-00000000000000 游兆一 02月05日21時46分許/20,000元/臺北市○○區○○路○段000號臺灣土地銀行天母分行 左列提款乃提領包含曾子玲匯入之31,500元、溫肇鈺匯入之8,700元及黃貞瑋匯入之3,900元 3472元(計算式：(20000+9000+15000)×[8700/(31500+8700+3900)]×40％=3472) 游兆一共同犯一般洗錢罪，處有期徒刑參月，併科罰金新臺幣壹萬元，罰金如易服勞役，以新臺幣壹仟元折算壹日。未扣案犯罪所得新臺幣叁仟肆佰柒拾貳元沒收，於全部或一部不能沒收或不宜執行沒收時，追徵其價額。        02月05日21時49分許/9,000元/臺北市○○區○○路○段000號臺灣土地銀行天母分行           02月06日00時26分許/15,000元/臺北市○○區○○路00號全家便利超商新士誠店     證據名稱及出處 1.證人即告訴人溫肇鈺109.02.06警詢證述(109偵7142警卷第33-35頁) 2.轉帳憑證、PTT網站擷圖、通訊軟體對話擷圖(109偵7142警卷第190-194頁) 3.台新國際商業銀行帳號000-00000000000000號帳戶資料、交易明細(109偵7142卷第55-57頁) 4.監視器錄影畫面翻拍照片(109偵7142卷第63-71頁、109偵11080警卷第127-129、133、135頁)　　         18 (本案起訴書附表編號18) 黃貞瑋 (未提告) 黃貞瑋於109年2月5日11時24分許於PTT發文表示欲購買吹風機，游畯淵使用PTT帳號happyocean與其聯繫，佯稱可以代購，而使黃貞瑋陷於錯誤，誤認游畯淵可為其代購商品，以LINE洽詢交易事宜後，匯出右列款項至右開帳戶。 3,900元 02月05日23時25分許 台新國際商業銀行000-00000000000000 游兆一 02月05日21時46分許/20,000元/臺北市○○區○○路○段000號臺灣土地銀行天母分行 左列提款乃提領包含曾子玲匯入之31,500元、溫肇鈺匯入之8,700元及黃貞瑋匯入之3,900元 1556元(計算式：(20000+9000+15000)×[3900/(31500+8700+3900)]×40％=1556) 游兆一共同犯一般洗錢罪，處有期徒刑貳月，併科罰金新臺幣壹萬元，罰金如易服勞役，以新臺幣壹仟元折算壹日。未扣案犯罪所得新臺幣壹仟伍佰伍拾陸元沒收，於全部或一部不能沒收或不宜執行沒收時，追徵其價額。        02月05日21時49分許/9,000元/臺北市○○區○○路○段000號臺灣土地銀行天母分行           02月06日00時26分許/15,000元/臺北市○○區○○路00號全家便利超商新士誠店     證據名稱及出處 1.證人即被害人黃貞瑋109.02.07警詢證述(109偵7142警卷第37-38頁) 2.轉帳憑證、PTT網站擷圖、通訊軟體對話擷圖(109偵7142警卷第201-202頁) 3.台新國際商業銀行帳號000-00000000000000號帳戶資料、交易明細(109偵7142卷第55-57頁) 4.監視器錄影畫面翻拍照片(109偵7142卷第63-71頁、109偵11080警卷第127-129、133、135頁)　　         19 (本案起訴書附表編號19) 吳勃皞 吳勃皞於109年2月初某日委託友人洪政豪協助於PTT發文表示欲購買SWITCH主機，游畯淵於109年2月5日以PTT帳號happyocean聯繫，詐稱可以代購SWITCH主機，而使吳勃皞陷於錯誤，誤認游畯淵可為其代購商品，以LINE洽詢交易事宜後，匯出右列款項至右開帳戶。 8,600元 02月06日09時13分許 台新國際商業銀行000-00000000000000 游兆一 02月06日12時56分許/9,000元/臺北市○○區○○○路○段00巷00號全家便利超商玉林店 左列提款乃提領包含吳勃皞匯入之8,600元 3440元(計算式：8600×40％=3440) 游兆一共同犯一般洗錢罪，處有期徒刑參月，併科罰金新臺幣壹萬元，罰金如易服勞役，以新臺幣壹仟元折算壹日。未扣案犯罪所得新臺幣叁仟肆佰肆拾元沒收，於全部或一部不能沒收或不宜執行沒收時，追徵其價額。  證據名稱及出處 1.證人即告訴人吳勃皞109.02.09警詢證述(109偵11080警卷第113-117頁) 2.轉帳憑證、PTT網站擷圖、通訊軟體對話擷圖(109偵7142警卷第124頁) 3.台新國際商業銀行帳號000-00000000000000號帳戶資料、交易明細(109偵7142卷第55-57頁) 4.監視器錄影畫面翻拍照片(109偵7142卷第63-71頁、109偵11080警卷第127-129、133、135頁)　　         20 (本案起訴書附表編號20) 林碧瀅 林碧瀅於109年2月5日17時18分前某時於PTT發文表示有以支付寶代付淘寶購物需求，游畯淵使用PTT帳號happyocean與其聯繫，詐稱可以代付，而使林碧瀅告訴人陷於錯誤，誤認游畯淵可為其代付，以LINE洽詢相關事宜後，匯出右列款項至右開帳戶。 21,600元 02月06日15時17分許 台新國際商業銀行000-00000000000000 游兆一 02月06日15時48分許/20,000元/臺北市○○區○○○路○段00○0號全家便利超商新國賓店 左列提款乃提領包含林碧瀅匯入之21,600元 8640元(計算式：21600×40％=8640) 游兆一共同犯一般洗錢罪，處有期徒刑肆月，併科罰金新臺幣貳萬元，罰金如易服勞役，以新臺幣壹仟元折算壹日。未扣案犯罪所得新臺幣捌仟陸佰肆拾元沒收，於全部或一部不能沒收或不宜執行沒收時，追徵其價額。        02月06日15時49分許/2,000元/臺北市○○區○○○路○段00○0號全家便利超商新國賓店     證據名稱及出處 1.證人即告訴人林碧瀅109.02.10警詢證述(109偵7142警卷第39-41頁) 2.轉帳憑證、PTT網站擷圖、通訊軟體對話擷圖(109偵7142警卷第216-224頁) 3.台新國際商業銀行帳號000-00000000000000號帳戶資料、交易明細(109偵7142卷第55-57頁) 4.監視器錄影畫面翻拍照片(109偵7142卷第63-71頁、109偵11080警卷第127-129、133、135頁)　　         21 (本案起訴書附表編號21) 潘宗承 潘宗承於109年2月6日13時00分許於PTT之forsale板發文表示欲購買iPhone ll手機，游畯淵使用PTT帳號happyocean與其聯繫，佯稱可以代購iPhone ll手機，而使潘宗承陷於錯誤，誤認游畯淵可以代購商品，以LINE洽詢相關事宜後，匯出右列款項至右開帳戶。 21,000元 02月06日16時09分許 台新國際商業銀行000-00000000000000 游兆一 02月06日16時15分許/21,000元/臺北市○○區○○○路○段00巷00號全家便利超商玉林店 左列提款乃提領潘宗承匯入之21,000元 8400元(計算式：21000×40％=8400) 游兆一共同犯一般洗錢罪，處有期徒刑肆月，併科罰金新臺幣貳萬元，罰金如易服勞役，以新臺幣壹仟元折算壹日。未扣案犯罪所得新臺幣捌仟肆佰元沒收，於全部或一部不能沒收或不宜執行沒收時，追徵其價額。  證據名稱及出處 1.證人即告訴人潘宗承109.02.09警詢證述(109偵7142警卷第43-45頁) 2.轉帳憑證、PTT網站擷圖、通訊軟體對話擷圖(109偵7142警卷第231、236-237頁) 3.台新國際商業銀行帳號000-00000000000000號帳戶資料、交易明細(109偵7142卷第55-57頁) 4.監視器錄影畫面翻拍照片(109偵7142卷第63-71頁、109偵11080警卷第127-129、133、135頁)　　         22 (本案起訴書附表編號22) 謝仲博 謝仲博於109年2月5日15時44分許於PTT之forsale板發文表示欲購買GASH點數10000點，於同日17時1分許游畯淵使用PTT帳號happyocean與其聯繫，佯稱願意出售GASH點數，而使謝仲博陷於錯誤，誤認游畯淵有出售點數真意，即以LINE洽詢交易事宜購買GASH點數5000點，而匯出右列款項至右開帳戶。 4,085元 02月06日18時00分許 台新國際商業銀行000-00000000000000 游兆一 02月06日18時11分許/18,000元/臺北市○○區○○○路000號統一超商晶華店 左列提款乃提領包含謝仲博匯入之4,085元及 吳怡靜匯入之13,500元 1634元(計算式：4085×40％=1634) 游兆一共同犯一般洗錢罪，處有期徒刑貳月，併科罰金新臺幣壹萬元，罰金如易服勞役，以新臺幣壹仟元折算壹日。未扣案犯罪所得新臺幣壹仟陸佰叁拾肆元沒收，於全部或一部不能沒收或不宜執行沒收時，追徵其價額。  證據名稱及出處 1.證人即告訴人謝仲博109.02.06警詢證述(109偵7142警卷第47-49頁) 2.轉帳憑證(109偵7142警卷第249頁) 3.台新國際商業銀行帳號000-00000000000000號帳戶資料、交易明細(109偵7142卷第55-57頁) 4.監視器錄影畫面翻拍照片(109偵7142卷第63-71頁、109偵11080警卷第127-129、133、135頁)　　         23 (本案起訴書附表編號23) 吳怡靜 吳怡靜於109年2月6日於PTT發文表示欲購買三星S10E手機，游畯淵使用PTT帳號happyocean與其聯繫，佯稱可以代購手機，而使吳怡靜陷於錯誤，誤認游畯淵可以代購商品，以LINE洽詢相關事宜後，匯出右列款項至右開帳戶。 13,500元 02月06日18時04分許 台新國際商業銀行000-00000000000000 游兆一 02月06日18時11分許/18,000元/臺北市○○區○○○路000號統一超商晶華店 左列提款乃提領包含謝仲博匯入之4,085元及 吳怡靜匯入之13,500元 5400元(計算式：13500×40％=5400) 游兆一共同犯一般洗錢罪，處有期徒刑參月，併科罰金新臺幣壹萬元，罰金如易服勞役，以新臺幣壹仟元折算壹日。未扣案犯罪所得新臺幣伍仟肆佰元沒收，於全部或一部不能沒收或不宜執行沒收時，追徵其價額。  證據名稱及出處 1.證人即告訴人吳怡靜109.02.07警詢證述(109偵7142警卷第51-53頁) 2.轉帳憑證、PTT網站擷圖、通訊軟體對話擷圖(109偵7142警卷第261-263頁) 3.台新國際商業銀行帳號000-00000000000000號帳戶資料、交易明細(109偵7142卷第55-57頁) 4.監視器錄影畫面翻拍照片(109偵7142卷第63-71頁、109偵11080警卷第127-129、133、135頁)　　         24 (本案起訴書附表編號24) 李昊洋 李昊洋於109年2月4日17時30分許於PTT之mobilesales板發文表示欲購買iPhone ll手機，游畯淵使用PTT帳號happyocean與其聯繫，佯稱可以代購iPhone ll手機，而使李昊洋陷於錯誤，誤認游畯淵可以代購商品，以LINE洽詢相關事宜後，匯出右列款項至右開帳戶。 10,000元 02月06日18時52分許 台新國際商業銀行000-00000000000000 游兆一 02月06日18時57分許/10,000元/臺北市○○區○○○路000號全家便利超商金漾店 左列提款乃提領李昊洋匯入之10,000元 4000元(計算式：10000×40％=4000) 游兆一共同犯一般洗錢罪，處有期徒刑參月，併科罰金新臺幣壹萬元，罰金如易服勞役，以新臺幣壹仟元折算壹日。未扣案犯罪所得新臺幣肆仟元沒收，於全部或一部不能沒收或不宜執行沒收時，追徵其價額。  證據名稱及出處 1.證人即告訴人李昊洋109.02.08警詢證述(109偵7142警卷第55-57頁) 2.轉帳憑證、PTT網站擷圖、通訊軟體對話擷圖(109偵7142警卷第277-285頁) 3.台新國際商業銀行帳號000-00000000000000號帳戶資料、交易明細(109偵7142卷第55-57頁) 4.監視器錄影畫面翻拍照片(109偵7142卷第63-71頁、109偵11080警卷第127-129、133、135頁)　　         25 (本案起訴書附表編號25) 郭家宇 郭家宇於109年3月11日20時15分許於PTT發文表示欲購買iPad pro，游畯淵使用PTT帳號kokomi5566與其聯繫，佯稱可以代購，而使郭家宇陷於錯誤，誤認游畯淵可以代購商品，以LINE洽詢相關事宜後，匯出右列款項至右開帳戶。 19,000元 03月11日20時17分許 玉山商業銀行帳號000-0000000000000 不詳男性共犯 03月11日20時22分許/10,000元/新竹縣○○鄉○○路○段000號統一超商鳳山綺店 左列提款乃提領郭家宇匯入之19,000元 1900元(計算式：19000×10％=1900) 游兆一犯三人以上共同詐欺取財罪，處有期徒刑壹年肆月。未扣案犯罪所得新臺幣壹仟玖佰元沒收，於全部或一部不能沒收或不宜執行沒收時，追徵其價額。        03月11日20時23分許/9,000元/新竹縣○○鄉○○路○段000號統一超商鳳山綺店     證據名稱及出處 1.證人即告訴人郭家宇109.03.16警詢證述(109他4587卷貳第7-9頁) 2.玉山商業銀行帳號000-0000000000000號帳戶資料、交易明細(109偵11464附卷(一)之1第19-22頁) 3.監視器錄影畫面翻拍照片(109偵11464附卷(二)第131-132、134-140頁)　         26 (本案起訴書附表編號26) 蔡博舟 蔡博舟於109年3月12日12時許於PTT發文表示欲購買iPhone ll手機，游畯淵使用PTT帳號kokomi5566與其聯繫，佯稱可以代購iPhone ll手機，而使蔡博舟陷於錯誤，誤認游畯淵可以代購商品，以LINE洽詢相關事宜後，匯出右列款項至右開帳戶。 24,500元 03月12日16時27分許 玉山商業銀行帳號000-0000000000000 不詳男性共犯 03月12日16時30分許/20,000元/新竹縣○○鄉○○路○段000號統一超商鳳山綺店 左列提款乃提領蔡博舟匯入24,500元之部分款項 2400元(計算式：【20000+4000】×10％=2400) 游兆一犯三人以上共同詐欺取財罪，處有期徒刑壹年伍月。未扣案犯罪所得新臺幣貳仟肆佰元沒收，於全部或一部不能沒收或不宜執行沒收時，追徵其價額。        03月12日16時31分許/4,000元/新竹縣○○鄉○○路○段000號統一超商鳳山綺店     證據名稱及出處 1.證人即告訴人蔡博舟109.03.17警詢證述(109他4587卷貳第13-15頁) 2.玉山商業銀行帳號000-0000000000000號帳戶資料、交易明細(109偵11464附卷(一)之1第19-22頁) 3.監視器錄影畫面翻拍照片(109偵11464附卷(二)第131-132、134-140頁)         27 (本案起訴書附表編號27) 黃明煒 黃明煒於109年3月12日於PTT發文表示欲購買三星 NOTE   10 LITE 手機，游畯淵使用PTT帳號kokomi5566之人與其聯繫，佯稱可以代購三星NOTE 10 LITE手機，而使黃明煒陷於錯誤，誤認游畯淵可以代購商品，以LINE洽詢相關事宜後，匯出右列款項至右開帳戶。 15,500元 03月12日17時40分許 玉山商業銀行帳號000-0000000000000 不詳男性共犯 03月12日17時51分許/16,000元/新竹縣○○鄉○○○街0號統一超商豐鈴店 左列提款包含提領黃明煒匯入之15,500元 1550元(計算式：15500×10％=1550) 游兆一犯三人以上共同詐欺取財罪，處有期徒刑壹年肆月。未扣案犯罪所得新臺幣壹仟伍佰伍拾元沒收，於全部或一部不能沒收或不宜執行沒收時，追徵其價額。  證據名稱及出處 1.證人即告訴人黃明煒警詢證述(109他4587卷貳第57-59頁) 2.玉山商業銀行帳號000-0000000000000號帳戶資料、交易明細(109偵11464附卷(一)之1第19-22頁) 3.監視器錄影畫面翻拍照片(109偵11464附卷(二)第131-132、134-140頁)　         28 (本案起訴書附表編號28) 龔子安 龔子安於109年3月12日於PTT發文表示欲購買 iPad   mini 5 代 64GB，游畯淵使用PTT帳號kokomi5566與其聯繫，佯稱可以代購iPad mini 5代 64GB，而使龔子安陷於錯誤，誤認游畯淵可以代購商品，以LINE洽詢相關事宜後，匯出右列款項至右開帳戶。 10,500元 03月12日19時33分許 玉山商業銀行帳號000-0000000000000 不詳男性共犯 03月12日19時51分許/10,000元/新竹縣○○鄉○○路000號萊爾富竹縣竹祥店 左列提款乃提領包含龔子安匯入之10,500元及陳思穎匯入之18,500元 1050元(計算式：10500×10％=1050) 游兆一犯三人以上共同詐欺取財罪，處有期徒刑壹年肆月。未扣案犯罪所得新臺幣壹仟零伍拾元沒收，於全部或一部不能沒收或不宜執行沒收時，追徵其價額。        03月13日01時07分許/19,000元/新竹縣○○鄉○○○路000○0號萊爾富竹縣湖丰店     證據名稱及出處 1.證人即告訴人龔子安109.03.17警詢證述(109他4587卷貳第31-33頁) 2.玉山商業銀行帳號000-0000000000000號帳戶資料、交易明細(109偵11464附卷(一)之1第19-22頁) 3.監視器錄影畫面翻拍照片(109偵11464附卷(二)第131-132、134-140頁)　         29 (本案起訴書附表編號28) 陳思穎 (未提告) 陳思穎於109年3月13日於PTT發文表示欲購買 iPad   air ，游畯淵使用PTT帳號kokomi5566與其聯繫，佯稱可以代購iPad air，，而使陳思穎陷於錯誤，誤認游畯淵可以代購商品，以LINE洽詢相關事宜後，匯出右列款項至右開帳戶。 18,500元 03月13日00時43分許 玉山商業銀行帳號000-0000000000000 不詳男性共犯 03月12日19時51分許/10,000元/新竹縣○○鄉○○路000號萊爾富竹縣竹祥店 左列提款乃提領包含龔子安匯入之10,500元及陳思穎匯入之18,500元 1850元(計算式：18500×10％=1850) 游兆一犯三人以上共同詐欺取財罪，處有期徒刑壹年肆月。未扣案犯罪所得新臺幣壹仟捌佰伍拾元沒收，於全部或一部不能沒收或不宜執行沒收時，追徵其價額。        03月13日01時07分許/19,000元/新竹縣○○鄉○○○路000○0號萊爾富竹縣湖丰店     證據名稱及出處 1.證人即被害人陳思穎109.07.03偵訊具結證述(109偵12302卷貳第119-120頁) 2.陳思穎所有之台新國際商業銀行帳號000-00000000000000號開戶資料、交易明細(109偵11464附卷(一)之1第81-83頁) 3.玉山商業銀行帳號000-0000000000000號帳戶資料、交易明細(109偵11464附卷(一)之1第19-22頁) 4.監視器錄影畫面翻拍照片(109偵11464附卷(二)第131-132、134-140頁)　         30 (本案起訴書附表編號30) 王璽瑚 王璽瑚於109年3月13日15時許見游畯淵以PTT帳號kokomi5566在PTT上刊登可以幫忙代購MOMO購物網站的商品之不實訊息，誘使王璽瑚誤認游畯淵可以代購商品，以PTT站內信與LINE洽詢交易BenQ親子共讀燈代購事宜後，匯出右列款項至右開帳戶。 5,000元 03月13日15時41分許 玉山商業銀行帳號000-0000000000000 陳俊裕 03月13日16時43分許/20,000元/桃園市○○區○○路○段000號中國信託商業銀行中原分行 左列提款乃提領王璽瑚匯入之5,000元及余倩如匯入24,200元之部分款項 497元(計算式：(20000+9000)×[5000/(5000+24200)]×10％=497) 游兆一犯三人以上共同詐欺取財罪，處有期徒刑壹年叁月。未扣案犯罪所得新臺幣肆佰玖拾柒元沒收，於全部或一部不能沒收或不宜執行沒收時，追徵其價額。        03月13日16時44分許/9,000元/桃園市○○區○○路○段000號中國信託商業銀行中原分行     證據名稱及出處 1.證人即告訴人王璽瑚109.03.18警詢證述(109他4587卷貳第37-38頁) 2.玉山商業銀行帳號000-0000000000000號帳戶資料、交易明細(109偵11464附卷(一)之1第19-22頁) 3.監視器錄影畫面翻拍照片(109偵11464附卷(二)第131-132、134-140頁)　         31 (本案起訴書附表編號31) 余倩如 余倩如利用網路購物，游畯淵以PTT帳號kokomi5566於109年3月13日向余倩如詐稱可以出售iPhone ll手機，而使其陷於錯誤，誤認游畯淵可為其代購商品，以LINE洽詢相關事宜後，匯出右列款項至右開帳戶。 24,200元 03月13日16時26分許 玉山商業銀行帳號000-0000000000000 陳俊裕 03月13日16時43分許/20,000元/桃園市○○區○○路○段000號中國信託商業銀行中原分行 左列提款乃提領王璽瑚匯入之5,000元及余倩如匯入24,200元之部分款項 2403元(計算式：(20000+9000)×[24200/(5000+24200)]×10％=2403) 游兆一犯三人以上共同詐欺取財罪，處有期徒刑壹年伍月。未扣案犯罪所得新臺幣貳仟肆佰零叁元沒收，於全部或一部不能沒收或不宜執行沒收時，追徵其價額。        03月13日16時44分許/9,000元/桃園市○○區○○路○段000號中國信託商業銀行中原分行     證據名稱及出處 1.證人即告訴人余倩如109.06.05偵訊具結證述(109偵11464卷第177-183頁) 2.余倩如所有之台北富邦商業銀行帳號000-000000000000號開戶資料、交易明細(109偵11461附卷(一)之1第43、45頁) 3.玉山商業銀行帳號000-0000000000000號帳戶資料、交易明細(109偵11464附卷(一)之1第19-22頁) 4.監視器錄影畫面翻拍照片(109偵11464附卷(二)第131-132、134-140頁)　         32 (本案起訴書附表編號32) 葉詠淇 葉詠淇於109年3月12日2時6分許於PTT發文表示欲購買Switch遊戲機，游畯淵使用PTT帳號kokomi5566於109年3月13日16時25分許與其聯繫，佯稱可以代購Switch遊戲機，而使葉詠淇陷於錯誤，誤認游畯淵可為其代購商品，以LINE洽詢相關事宜後，匯出右列款項至右開帳戶。 6,249元 03月13日17時22分許 玉山商業銀行帳號000-0000000000000 陳俊裕 03月13日17時35分許/6,000元/桃園市○鎮區○○路00○00號統一超商金陵店 左列提款乃提領葉詠淇匯入6,250元之部分款項 600元(計算式：6000×10％=600) 游兆一犯三人以上共同詐欺取財罪，處有期徒刑壹年叁月。未扣案犯罪所得新臺幣陸佰元沒收，於全部或一部不能沒收或不宜執行沒收時，追徵其價額。    1元 03月13日17時23分許        證據名稱及出處 1.證人即告訴人葉詠淇109.03.17警詢證述(109他4587卷貳第41-43頁) 2.玉山商業銀行帳號000-0000000000000號帳戶資料、交易明細(109偵11464附卷(一)之1第19-22頁) 3.監視器錄影畫面翻拍照片(109偵11464附卷(二)第131-132、134-140頁)         33 (本案起訴書附表編號33) 邱彥叡 邱彥叡於109年3月10日14時48分許於PTT之MacShop板發文表示欲購買Apple Watch，游畯淵使用PTT帳號kokomi5566於109年3月12日1時26分許與其聯繫，佯稱可以代購Apple Watch，而使邱彥叡陷於錯誤，誤認游畯淵可為其代購商品，以LINE洽詢相關事宜後，匯出右列款項至右開帳戶。 6,000元 03月13日18時13分許 玉山商業銀行帳號000-0000000000000 陳俊裕 03月13日18時23分許/6,000元/桃園市○○區○○路000號1樓統一超商龍學店 左列提款乃提領邱彥叡匯入之6,000元 600元(計算式：6000×10％=600) 游兆一犯三人以上共同詐欺取財罪，處有期徒刑壹年叁月。未扣案犯罪所得新臺幣陸佰元沒收，於全部或一部不能沒收或不宜執行沒收時，追徵其價額。  證據名稱及出處 1.證人即告訴人邱彥叡109.03.17警詢證述(109他4587卷貳第25-28頁) 2.玉山商業銀行帳號000-0000000000000號帳戶資料、交易明細(109偵11464附卷(一)之1第19-22頁) 3.監視器錄影畫面翻拍照片(109偵11464附卷(二)第131-132、134-140頁)　         34 (本案起訴書附表編號34) 劉重沂 (未提告) 劉重沂於109年3月13日20時8分許前某時於PTT發文表示欲購買Switch遊戲機，游畯淵使用PTT帳號kokomi5566與其聯繫，佯稱可以出售Switch遊戲機，而使劉重沂陷於錯誤，誤認游畯淵可為其代購商品，而與其洽詢商品交易事宜後，匯出右列款項至右開帳戶。 ※03月14日21時13分玉山商業銀行帳號000-0000000000000匯回4000元給劉重沂 6,250元 03月13日20時08分許 玉山商業銀行帳號000-0000000000000 陳俊裕 03月13日20時15分許/6,000元/桃園市○○區○○路000號統一超商龍學店 左列提款乃提領劉重沂匯入之6,250元 註：3月14日21時13分自左列帳戶匯回劉重沂4000元。 225元(計算式：【0000-0000】×10％=225) 游兆一犯三人以上共同詐欺取財罪，處有期徒刑壹年叁月。未扣案犯罪所得新臺幣貳佰貳拾伍元沒收，於全部或一部不能沒收或不宜執行沒收時，追徵其價額。        03月14日10時28分許/700元/臺中市○○區○○路00號神岡岸裡郵局     證據名稱及出處 1.證人即被害人劉重沂109.07.03偵訊具結證述(109偵12302卷貳第146頁) 2.劉重沂所有之中國信託商業銀行帳號000-000000000000號開戶資料、交易明細(109偵11464附卷(一)之1第69-73頁) 3.玉山商業銀行帳號000-0000000000000號帳戶資料、交易明細(109偵11464附卷(一)之1第19-22頁) 4.監視器錄影畫面翻拍照片(109偵11464附卷(二)第131-132、134-140頁)　         35 (本案起訴書附表編號35) 魏同佑 魏同佑於109年3月13日於PTT發文表示欲購買皮包，游畯淵使用PTT帳號kokomi5566與其聯繫，佯稱可以代購皮包，誤認游畯淵可為其代購商品，而與其洽詢商品交易事宜後，匯出右列款項至右開帳戶。 4,000元 03月14日10時59分許 玉山商業銀行帳號000-0000000000000 陳俊裕 03月14日11時05分許/4,000元/苗栗縣○○鄉○○0○00號萊爾富苗縣車亭店 左列提款乃提領魏同佑匯入之4,000元 400元(計算式：4000×10％=400) 游兆一犯三人以上共同詐欺取財罪，處有期徒刑壹年叁月。未扣案犯罪所得新臺幣肆佰元沒收，於全部或一部不能沒收或不宜執行沒收時，追徵其價額。  證據名稱及出處 1.證人即告訴人魏同佑109.03.18警詢證述(109他4587卷貳第47-48頁) 2.玉山商業銀行帳號000-0000000000000號帳戶資料、交易明細(109偵11464附卷(一)之1第19-22頁) 3.監視器錄影畫面翻拍照片(109偵11464附卷(二)第131-132、134-140頁)　         36 (本案起訴書附表編號36) 謝皓丞 謝皓丞於109年3月12日於PTT發文表示欲購買 SONY   z9r 、z9f，游畯淵使用PTT帳號kokomi5566與其聯繫，佯稱可以代購SONY z9r、z9f，而使謝皓丞陷於錯誤，誤認游畯淵可為其代購商品，而與其洽詢商品交易事宜後，匯出右列款項至右開帳戶。  21,000元 03月14日13時17分許 玉山商業銀行帳號000-0000000000000 陳俊裕 03月14日13時31分許/20,000元/桃園市○○區○○路0號萊爾富中壢龍德店 左列提款乃提領謝皓丞匯入之21,000元及王竑堯匯入之9,000元 2100元(計算式：21000×10％=2100) 游兆一犯三人以上共同詐欺取財罪，處有期徒刑壹年伍月。未扣案犯罪所得新臺幣貳仟壹佰元沒收，於全部或一部不能沒收或不宜執行沒收時，追徵其價額。        03月14日13時32分許/10,000元/桃園市○○區○○路0號萊爾富中壢龍德店     證據名稱及出處 1.證人即告訴人謝皓丞109.03.17警詢證述(109他4587卷貳第19-21頁) 2.玉山商業銀行帳號000-0000000000000號帳戶資料、交易明細(109偵11464附卷(一)之1第19-22頁) 3.監視器錄影畫面翻拍照片(109偵11464附卷(二)第131-132、134-140頁)　         37 (本案起訴書附表編號37) 王竑堯 王竑堯於109年3月13日22時33分許於PTT發文表示欲收購iPad air，游畯淵使用PTT帳號kokomi5566於同年月14日00時25分許與其聯繫，詐稱可以代購iPad air，而使王竑堯陷於錯誤，誤認游畯淵可為其代購商品，以LINE洽詢相關事宜後，匯出右列款項至右開帳戶。 9,000元 03月14日13時24分許 玉山商業銀行帳號000-0000000000000 陳俊裕 03月14日13時31分許/20,000元/桃園市○○區○○路0號萊爾富中壢龍德店 左列提款乃提領謝皓丞匯入之21,000元及王竑堯匯入之9,000元 900元(計算式：9000×10％=900) 游兆一犯三人以上共同詐欺取財罪，處有期徒刑壹年肆月。未扣案犯罪所得新臺幣玖佰元沒收，於全部或一部不能沒收或不宜執行沒收時，追徵其價額。        03月14日13時32分許/10,000元/桃園市○○區○○路0號萊爾富中壢龍德店     證據名稱及出處 1.證人即告訴人王竑堯109.03.18警詢證述(109他4587卷貳第51-54頁) 2.玉山商業銀行帳號000-0000000000000號帳戶資料、交易明細(109偵11464附卷(一)之1第19-22頁) 3.監視器錄影畫面翻拍照片(109偵11464附卷(二)第131-132、134-140頁)　         38 (本案起訴書附表編號38) 楊芳庭 (未提告) 楊芳庭於109年3月15日12時33分許前某時許於PTT發文徵求代購日本三宅一生包包，游畯淵即以PTT帳號kokomi5566與其聯繫，佯稱可以代購日本三宅一生包包，而使楊芳庭陷於錯誤，誤認游畯淵可為其代購商品，以LINE洽詢相關事宜後，匯出右列款項至右開帳戶。 1,500元 03月15日12時33分許 玉山商業銀行帳號000-0000000000000 陳俊裕 03月15日17時00分許/1,000元/桃園市○○區○○路000號統一超商龍學店 左列提款乃提領楊芳庭匯入之1,500元 150元(計算式：1500×10％=150) 游兆一犯三人以上共同詐欺取財罪，處有期徒刑壹年叁月。未扣案犯罪所得新臺幣壹佰伍拾元沒收，於全部或一部不能沒收或不宜執行沒收時，追徵其價額。        03月15日17時21分許/500元/桃園市○○區○○○路○段○○○村0號0K超商中壢南亞店     證據名稱及出處 1.證人即被害人楊芳庭109.07.03偵訊具結證述(109偵12302卷貳第147-148頁) 2.楊芳庭所有之台新國際商業銀行帳號000-00000000000000號開戶資料、交易明細(109偵11464附卷(一)之1第85-87頁) 3.玉山商業銀行帳號000-0000000000000號帳戶資料、交易明細(109偵11464附卷(一)之1第19-22頁) 4.監視器錄影畫面翻拍照片(109偵11464附卷(二)第131-132、134-140頁)　         39 (本案起訴書附表編號39) 葉靖暄 葉靖暄於109年3月20日15時45分許於PTT之gamesale板發文徵求SWITCH主機電力加強版，游畯淵即使用PTT帳號rageman與其聯繫，佯稱可以代購SWITCH主機電力加強版，而使葉靖暄陷於錯誤，誤認游畯淵可為其代購商品，以LINE洽詢相關事宜後，匯出右列款項至右開帳戶。 9,980元 03月21日20時27分許 臺灣銀行帳號000-000000000000 陳俊裕 03月23日11時47分許/300元/彰化縣○○市○○路000號臺灣銀行彰化分行 左列提款提領包含葉靖暄匯入之9,980元、鄭任益匯入之1,780元及8,000元、張肇浲匯入之1,780元 998元(計算式：9980×10％=998) 游兆一犯三人以上共同詐欺取財罪，處有期徒刑壹年肆月。未扣案犯罪所得新臺幣玖佰玖拾捌元沒收，於全部或一部不能沒收或不宜執行沒收時，追徵其價額。        03月23日11時57許/26,300元/彰化縣○○市○○路000號臺灣銀行彰化分行     證據名稱及出處 1.證人即告訴人葉靖暄109.03.25警詢證述(109他4587卷貳第65-67頁) 2.臺灣銀行帳號000-000000000000號帳戶資料、交易明細(109偵11464附卷(一)之1第213-215頁) 3.監視器錄影畫面翻拍照片(109偵11464附卷(二)第6頁)　         40 (本案起訴書附表編號40) 鄭任益 (未提告) 鄭任益於109年3月21日22時19分許前某時於PTT發文徵求SWITCH主機，游畯淵使用PTT帳號rageman與其聯繫，佯稱可以出售SWITCH主機，而使鄭任益陷於錯誤，誤認游畯淵有出售商品之真意，於洽詢交易事宜後，匯出右列款項至右開帳戶。 1,780元 03月21日22時19分許 臺灣銀行帳號000-000000000000 陳俊裕 03月23日11時47分許/300元/彰化縣○○市○○路000號臺灣銀行彰化分行 左列提款提領包含葉靖暄匯入之9,980元、鄭任益匯入之1,780元及8,000元、張肇浲匯入之1,780元 978元(計算式：【1780+8000】×10％=978) 游兆一犯三人以上共同詐欺取財罪，處有期徒刑壹年肆月。未扣案犯罪所得新臺幣玖佰柒拾捌元沒收，於全部或一部不能沒收或不宜執行沒收時，追徵其價額。    8,000元 03月21日22時44分許   03月23日11時57許/26,300元/彰化縣○○市○○路000號臺灣銀行彰化分行     證據名稱及出處 1.證人即被害人鄭任益109.07.03偵訊具結證述(109偵12302卷貳第120-121頁) 2.鄭任益所有之台新國際商業銀行帳號000-00000000000000號開戶資料、交易明細(109偵11464附卷(一)之1第281-283頁) 3.臺灣銀行帳號000-000000000000號帳戶資料、交易明細(109偵11464附卷(一)之1第213-215頁) 4.監視器錄影畫面翻拍照片(109偵11464附卷(二)第6頁)　         41 (本案起訴書附表編號41) 張肇浲 張肇浲於109年3月22日12時28分許前某時於PTT發文欲購買SWITCH主機，游畯淵即以PTT帳號rageman與其聯繫，佯稱可以出售SWITCH主機，而使張肇浲陷於錯誤，誤認游畯淵有出售商品之真意，以LINE洽商交易事宜後，匯出右列款項至右開帳戶。 1,780元 03月22日12時28分許 臺灣銀行帳號000-000000000000 陳俊裕 03月23日11時47分許/300元/彰化縣○○市○○路000號臺灣銀行彰化分行 左列提款提領包含葉靖暄匯入之9,980元、鄭任益匯入之1,780元及8,000元、張肇浲匯入之1,780元 178元(計算式：1780×10％=178) 游兆一犯三人以上共同詐欺取財罪，處有期徒刑壹年叁月。未扣案犯罪所得新臺幣壹佰柒拾捌元沒收，於全部或一部不能沒收或不宜執行沒收時，追徵其價額。        03月23日11時57許/26,300元/彰化縣○○市○○路000號臺灣銀行彰化分行     證據名稱及出處 1.證人即告訴人張肇浲109.05.22偵訊具結證述(109偵12302卷壹第115-117頁) 2.張肇浲所有之中華郵政帳號000-00000000000000號開戶資料、交易明細(109偵11464附卷(一)之1第267頁) 3.臺灣銀行帳號000-000000000000號帳戶資料、交易明細(109偵11464附卷(一)之1第213-215頁) 4.監視器錄影畫面翻拍照片(109偵11464附卷(二)第6頁)　         42 (本案起訴書附表編號42) 邱丞蔓 邱丞蔓於109年3月22日12時許於PTT徵求海外代刷，游畯淵以PTT帳號rageman與其聯繫，佯稱可以協助海外代刷，但要求先匯款付清款項，致邱丞蔓陷於錯誤而請託方彥博匯出右開款項至右揭帳戶。 12,000元 03月22日12時56分許 玉山商業銀行帳號000-0000000000000號 不詳共犯 03月22日13時12分許/11,000元/新北市○○區○○街000號全家便利超商三重溪尾店 左列提款乃提領邱丞蔓(委由方彥博匯款)匯入之12,000元 1190元(計算式：【11000+900】×10％=1190) 游兆一犯三人以上共同詐欺取財罪，處有期徒刑壹年肆月。未扣案犯罪所得新臺幣壹仟壹佰玖拾元沒收，於全部或一部不能沒收或不宜執行沒收時，追徵其價額。        03月22日16時17分許/900元/臺北市○○區○○○路00號萊爾富北市雙連店     證據名稱及出處 1.證人即告訴人邱丞蔓警詢筆錄(原審卷第000-000) 0.網路對話紀錄、交易明細翻拍照片(原審卷第401-407頁) 3.證人方彥博109.06.19偵訊證述(109偵12302卷壹第268頁)。 4.方彥博所有之台北富邦商業銀行帳號000-000000000000號開戶資料、交易明細(109偵11464附卷(一)之1第113-115頁) 5.玉山商業銀行帳號000-0000000000000號交易明細(109偵11464附卷(一)之1第91-93頁) 6.監視器錄影畫面翻拍照片(109偵11464附卷(二)第156-157頁)　         43 (本案起訴書附表編號43) 游維誠 游維誠於109年3月22日13時30分於PTT發文收購手機，游畯淵以PTT帳號rageman與其聯繫，詐稱可以協助其代購手機，而使游維誠陷於錯誤，誤認游畯淵可協助其購買手機，以LINE洽商交易事宜後，匯出右列款項至右開帳戶。 11,500元 03月22日20時50分許 玉山商業銀行帳號000-0000000000000號 不詳男共犯 03月22日21時17分許/11,000元/新北市○○區○○○路000巷00號萊爾富三重美集店 左列提款乃提領游維誠匯入11,500之部分款項 1100元(計算式：11000×10％=1100) 游兆一犯三人以上共同詐欺取財罪，處有期徒刑壹年肆月。未扣案犯罪所得新臺幣壹仟壹佰元沒收，於全部或一部不能沒收或不宜執行沒收時，追徵其價額。  證據名稱及出處 1.證人即告訴人游維誠109.03.24警詢證述(109他4587卷貳第69-71頁) 2.玉山商業銀行帳號000-0000000000000號交易明細(109偵11464附卷(一)之1第91-93頁) 3.監視器錄影畫面翻拍照片(109偵11464附卷(二)第156-157頁)         44 (本案起訴書附表編號44) 蔡汶鑾 (未提告) 蔡汶鑾於109年3月22日21時31分許前某時於PTT徵求購買SWITCH遊戲機，游畯淵使用PTT帳號rageman與其聯繫，佯稱可以代購SWITCH遊戲機，而使蔡汶鑾陷於錯誤，誤認游畯淵可為其代購，以LINE洽商交易事宜後，匯出右列款項至右開帳戶。 5,000元 03月22日21時31分許 玉山商業銀行帳號000-0000000000000號 不詳男共犯 03月22日22時14分許/5,000元/新北市○○區○○○路0號萊爾富重錦店 左列提款乃提領蔡汶鑾匯入之5,000元 500元(計算式：5000×10％=500) 游兆一犯三人以上共同詐欺取財罪，處有期徒刑壹年叁月。未扣案犯罪所得新臺幣伍佰元沒收，於全部或一部不能沒收或不宜執行沒收時，追徵其價額。  證據名稱及出處 1.證人即被害人蔡汶鑾109.06.08偵訊具結證述(109偵12302卷壹第219-220頁) 2.蔡汶鑾所有之王道商業銀行帳號000-00000000000000號開戶資料、交易明細(109偵11464附卷(一)之1第101-105頁) 3.玉山商業銀行帳號000-0000000000000號交易明細(109偵11464附卷(一)之1第91-93頁) 4.監視器錄影畫面翻拍照片(109偵11464附卷(二)第156-157頁)　         45 (本案起訴書附表編號45) 呂峻廷 呂峻廷於109年3月23日17時20分許在PTT發文要購買APPLE MacBook Pro15，游畯淵使用PTT帳號rageman與其聯繫，佯稱可以出售APPLE MacBook Pro15，而使呂峻廷陷於錯誤而匯款，誤認游畯淵有出售商品之真意，以LINE洽商交易事宜後，匯出右列款項至右開帳戶。。 31,120元 03月23日17時20分許 中國信託商業銀行帳號000-000000000000號 陳俊裕 03月23日17時34分許/31,000元/彰化縣○○市○○路○段000號統一超商火車頭店 左列提款乃提領呂峻廷匯入31,120元之部分款項 3100元(計算式：31000×10％=3100) 游兆一犯三人以上共同詐欺取財罪，處有期徒刑壹年伍月。未扣案犯罪所得新臺幣叁仟壹佰元沒收，於全部或一部不能沒收或不宜執行沒收時，追徵其價額。  證據名稱及出處 1.證人即告訴人呂峻廷109.03.23警詢證述(109他4587卷貳第75-77頁) 2.中國信託商業銀行帳號000-000000000000號帳戶資料、交易明細(109偵11464附卷(一)之2第7-9頁) 3.監視器錄影畫面翻拍照片(109偵11464附卷(二)第86頁)　         46 (本案起訴書附表編號46) 葉俊亞 葉俊亞於109年3月23日19時40分許於PTT發文徵求家樂福禮券，游畯淵使用PTT帳號rageman與其聯繫，佯稱可以出售價值20,900 元之家樂福禮券，而使葉俊亞陷於錯誤，誤認游畯淵有出   售禮券之真意，以 LINE洽詢交易事宜後，匯出右列款項至右開帳戶。 19,150元 03月23日19時40分許 中國信託商業銀行帳號000-000000000000號 陳俊裕 03月23日19時59分許/19,000元/彰化縣○○市○○路○段00號統一超商彰化店 左列提款乃提領葉俊亞匯入19,150元之部分款項 1900元(計算式：19000×10％=1900) 游兆一犯三人以上共同詐欺取財罪，處有期徒刑壹年肆月。未扣案犯罪所得新臺幣壹仟玖佰元沒收，於全部或一部不能沒收或不宜執行沒收時，追徵其價額。  證據名稱及出處 1.證人即告訴人葉俊亞109.03.23警詢證述(109他4587卷貳第79-81頁) 2.中國信託商業銀行帳號000-000000000000號帳戶資料、交易明細(109偵11464附卷(一)之2第7-9頁) 3.監視器錄影畫面翻拍照片(109偵11464附卷(二)第86頁)　         47 (本案起訴書附表編號47) 王曉郁 109年3月16日在PTT張貼徵求IKEA傢俱文，於同年月21日11時12分許，游畯淵使用PTT帳號rageman與其聯繫，佯稱可以代購KEA傢俱，而使王曉郁陷於錯誤，誤認游畯淵可為其代購商品，以LINE洽詢交易事宜後，匯出右列款項至右開帳戶。 50,000元 03月24日21時35分許 國泰世華商業銀行帳號000-000000000000號 廖怡婷 03月24日22時29分許/20,000元/新北市○○區○○街00號全家便利超商蘆洲長發店 左列提款乃提領王曉郁匯入之50,000元 無 游兆一犯三人以上共同詐欺取財罪，處有期徒刑壹年陸月。        03月24日22時29分許/20,000元/新北市○○區○○街00號全家便利超商蘆洲長發店           03月24日22時30分許/10,000元/新北市○○區○○街00號全家便利超商蘆洲長發店     證據名稱及出處 1.證人即告訴人王曉郁109.03.25警詢證述(109他4587卷貳第83-86頁) 2.國泰世華商業銀行帳號000-000000000000號帳戶交易明細(109偵11464附卷(一)之1第311-313頁) 3.監視器錄影畫面翻拍照片(109他8153卷第20-21頁；109偵11464附卷(二)第41-42頁)　         

附表二：沒收物品
編號 物品名稱 數量 卷證出處 1 三星牌手機 (IMEI碼：000000000000000) 1支 扣押筆錄、扣押物品目錄表及收據(桃園地檢109偵7343卷第159-165頁) 2 Apple牌手機(型號：6S) (IMEI碼：000000000000000) 1支  3 ACER筆記型電腦 1台  4 三星牌手機 (IMEI碼：000000000000000) 1支 扣押筆錄、扣押物品目錄表及收據(桃園地檢109偵7343卷第167-173) 5 三星牌手機 (IMEI碼：000000000000000) 1支 搜索扣押筆錄、扣押物品目錄表及收據(109他4587卷一第287-289頁) 6 電腦主機 1台  7 隨身碟 1個